臺灣板橋地方法院刑事判決　　　　　　　95年度訴字第3051號
公　訴　人　臺灣板橋地方法院檢察署檢察官
被　　　告　甲○○
義務辯護人　李克強　律師
上列被告因違反槍砲彈藥刀械管制條例案件，經檢察官提起公訴
（95年度偵字第11794 號），本院判決如下：
    主  文
甲○○未經許可，寄藏可發射子彈具有殺傷力之改造手槍，處有
期徒刑年貳月，併科罰金新臺幣拾伍萬元，罰金部分如易服勞
役以新臺幣壹仟元折算壹日。扣案之仿GLOCK 廠17型半自動手槍
外型製造之金屬槍枝，換裝土造金屬槍管而成之改造手槍壹支（
槍枝管制編號：0000000000，含彈匣壹個）及土造子彈陸顆均沒
收。
    事  實
一、甲○○明知可發射子彈具有殺傷力之改造手槍及具有殺傷力
    之土造子彈，均係槍砲彈藥刀械管制條例所公告列管之槍枝
    及彈藥，未經許可，不得寄藏之，竟於民國（下同）95年4
    月28日，在台北縣三重市○○路○ 段31之2 號內，受年籍不
    詳綽號「阿攏」成年男子之託，受寄代藏「阿攏」所交付仿
    GLOCK 廠17型半自動手槍外型製造之金屬槍枝，換裝土造金
    屬槍管而成，機械性能良好，可擊發適用子彈，具有殺傷力
    之改造手槍乙支（槍枝管制編號：0000000000，含彈匣乙個
    ）及具直徑約9 厘米、7 厘米金屬彈頭，具有殺傷力之土造
    子彈8 顆（其中2 顆已因試射鑑析用罄，按甲○○另有遭警
    扣得土造子彈乙顆及玩具子彈5 顆，惟分別經試射後無法擊
    發及拆解後不具子彈結構，均不具殺傷力），而未經許可，
    寄藏上開改造手槍乙及土造子彈8 顆。嗣於95年5 月2 日18
    時許，經警持搜索票前往上址衣櫥內扣得上開改造手槍乙支
    及土造子彈8 顆（按警員同時另有扣得上開不具殺傷力之土
    造子彈乙顆、玩具子彈5 顆、經鑑定均不具殺傷力之空氣手
    槍2 支、金屬槍枝乙支及非屬主要組成零件之彈匣2 個、玩
    具金屬彈殼7 顆及底火片、底火帽計110 個）。
二、案經台北市政府警察局大安分局報請臺灣板橋地方法院檢察
    署檢察官偵查起訴。
    理  由
一、上開事實業據被告甲○○於本院審理時坦承不諱，並有扣案
    之上開土造手槍乙支及土造子彈8 顆，在卷可稽，且扣案之
    上開改造手槍乙支及土造子彈8 顆，經送請內政部警政署刑
    事警察局鑑定之結果，認該改造手槍乙支係仿GLOCK 廠17型
    半自動手槍外型製造之金屬槍枝，換裝土造金屬槍管而成，
    機械性能良好，可擊發適用子彈之改造手槍（槍枝管制編號
    ：0000000000，含彈匣乙個），認具有殺傷力；另扣案之上
    開土造子彈8 顆，亦認係具直徑約9 厘米、7 厘米金屬彈頭
    之土造子彈，經試射其中2 顆後均可擊發，亦認具有殺傷力
    ，此有內政部警政署刑事警察局95年7 月27日刑鑑字第0950
    066481號槍彈鑑定書乙份及其照片15張可佐，足堪認定。本
    件被告上開犯行已臻明確，應予依法論科。
二、核被告所為，係犯槍砲彈藥刀械管制條例第8 條第4 項之未
    經許可，寄藏可發射子彈具有殺傷力之改造手槍罪及第12條
    第4 項之未經許可，寄藏子彈罪。按被告上開犯罪後，刑法
    第33條、第42條第3 項前段有關主刑種類、易服勞役之規定
    ，業於94年2 月2 日經修正公布，並自95年7 月1 日起生效
    施行，經本院比較其修正前後之規定，刑法第33條以修正前
    之規定，刑法第42條第3 項前段以修正後之規定，為有利於
    被告，應依刑法第2 條第1 項之規定，分別從修正前刑法第
    33 條 、刑法第42條之規定處斷，合先敘明。被告以一行為
    而同時持有具有殺傷力之上開改造手槍及土造子彈8 顆，其
    間有一行為而觸犯數罪名之想像競合關係，為想像競合犯，
    應依刑法第55條之規定，從一重之未經許可，寄藏改造手槍
    乙罪處斷。爰審酌被告明知上開槍彈，係經公告列管之管制
    物品，竟受「阿攏」之託而未經許可寄藏之，已危害社會安
    全及被告犯罪後之態度等一切情狀，量處如主文所示之刑，
    並就罰金刑部分，依刑法第42條第3 項之規定，諭知易服勞
    役之折算標準。
三、扣案之上開改造手槍乙支（含彈匣乙個）及經送鑑剩餘之上
    開土造子彈6 顆，均屬違禁物，應依刑法第38條第1 項第1
    款之規定，均宣告沒收之。
據上論斷，應依刑事訴訟法第299 條第1 項前段，槍砲彈藥刀械
管制條例第8 條第4 項、第12條第4 項，刑法第2 條第1 項、第
11條前段、第55條、第42條第3 項前段、第38條第1 項第1 款，
判決如主文。
本案經檢察官楊展庚到庭執行職務
中　　華　　民　　國　　96　　年　　3 　　月　　8 　　日
                刑事第十三庭  審判長法  官  戴嘉清
                                    法  官  陳信旗
                                    法  官  林晏鵬
上列正本證明與原本無異。
如不服本判決，應於判決送達後十日內向本院提出上訴狀（應附
繕本），上訴於臺灣高等法院。
                                    書記官  陳映孜
中　　華　　民　　國　　96　　年　　3 　　月　　8 　　日
附錄法條：槍砲彈藥刀械管制條例第8 條、第12條
槍砲彈藥刀械管制條例第8條
未經許可，製造、販賣或運輸鋼筆槍、瓦斯槍、麻醉槍、獵槍、
空氣槍或第4條第1項第1款所定其他可發射金屬或子彈具有殺傷
力之各式槍砲者，處無期徒刑或5年以上有期徒刑，併科新臺幣1
千萬元以下罰金。
未經許可，轉讓、出租或出借前項所列槍枝者，處 5 年以上有期
徒刑，併科新臺幣 1 千萬元以下罰金。
意圖供自己或他人犯罪之用，而犯前二項之罪者，處無期徒刑或
 7 年以上有期徒刑，併科新臺幣 1 千萬元以下罰金。
未經許可，持有、寄藏或意圖販賣而陳列第 1 項所列槍枝者，處
 3年以上10年以下有期徒刑，併科新臺幣700萬元以下罰金。
第 1 項至第 3 項之未遂犯罰之。
槍砲彈藥刀械管制條例第12條
未經許可，製造、販賣或運輸子彈者，處 1 年以上 7 年以下有
期徒刑，併科新台幣 500 萬元以下罰金。
未經許可，轉讓、出租或出借子彈者，處 6 月以上 5 年以下有
期徒刑，併科新台幣 300 萬元以下罰金。
意圖供自己或他人犯罪之用，而犯前二項之罪者，處 3 年以上
10 年以下有期徒刑，併科新台幣 700 萬元以下罰金。
未經許可，持有、寄藏或意圖販賣而陳列子彈者，處 5 年以下有
期徒刑，併科新台幣 300 萬元以下罰金。
第 1 項至第 3 項之未遂犯罰之。
